臺灣桃園地方法院刑事裁定
111年度撤緩字第352號
聲  請  人  臺灣桃園地方檢察署檢察官
受  刑  人  邱振豪



上列聲請人因受刑人妨害自由案件，聲請撤銷緩刑之宣告（111
年度執聲字第2056號），本院裁定如下：
    主  文
聲請駁回。
    理　由
一、聲請意旨略以：受刑人邱振豪前因妨害自由案件，經本院於
    於民國109年9月10日以109年度壢簡字第1001號判決處拘役 
    50日，緩刑2年，緩刑期間付保護管束，並應於判決確定1年
    內完成8小時法治教育課程，於109年11月4日確定在案。惟
    受刑人於緩刑期內，自111年4月起至111年8月間均未至臺灣
    桃園地方檢察署報到履行保護管束，已違反保安處分執行法
    第74條之2第2款、第4款規定，無從認原緩刑之宣告得收其
    預期效果，合於保安處分執行法第74條之3所定之撤銷緩刑
    宣告原因，爰依刑事訴訟法第476條規定，聲請撤銷緩刑之
    宣告等語。
二、受保護管束人在保護管束期間內，應服從檢察官及執行保護
    管束者之命令，對於身體健康、生活情況及工作環境等，每
    月至少向執行保護管束者報告一次；又受保護管束人違反前
    條各款情形之一，情節重大者，檢察官得聲請撤銷保護管束
    或緩刑之宣告，保安處分執行法第74條之2第2款、第4款、
    第74條之3第1項分別定有明文。
三、經查：
　㈠受刑人邱振豪前因妨害自由案件，經本院於109年9月10日以1
    09年度壢簡字第1001號判決處拘役50日，緩刑2年，緩刑期
    間付保護管束，並應自判決確定之日起1年內完成8小時法治
    教育課程，於109年11月4日確定在案。而依卷附臺灣桃園地
    方檢察署桃檢維化109執護1499字第1119037506號函、第000
    0000000函、第0000000000號函、桃檢秀化109執護1499字第
    1119069307號函、第0000000000號函、第0000000000號函之
    記載，受刑人於111年3月30日起，即多次未依指示前往臺灣
    桃園地方檢察署報到，而違反保護管束期間應遵守之事項，
    經檢察官發函告誡。就此受刑人於本院電話查詢時稱：有一
    次他們有通知我報到，但因為我確診，在家隔離沒有辦法過
    去，這之後我就都沒有收到任何通知，因為我現在不住在戶
    籍地，希望不要撤銷緩刑等語。
　㈡就卷內歷次送達證書、桃園市政府警察局協助執行保護管束
    複數監督訪查表觀之，受刑人於111年5月25日訪查時，即表
    示其未住在戶籍地址，實際居住地址為桃園市○○區○○路000
    巷00號5樓，然其後檢察官所為告誡函文，仍僅向受刑人之
    戶籍地址寄送，則自111年5月25日起，受刑人是否為故意拒
    不履行保護管束，不無疑問。又聲請意旨所指受刑人未依指
    示前往報到之期間，正值我國COVID-19疫情高峰，因確診人
    數眾多，染疫後未通報衛生單位之情形並非罕見，則受刑人
    主張其因確診在家隔離乙節，尚非全然無據，且其依防疫規
    定居家隔離而未依指示前往報到，實不應作為認定其違反保
    護管束期間應遵守事項且情節重大之理由。本院考量上開情
    節，認受刑人縱有違反保安處分執行法第74條之2第2款、第
    4款所列事項之情事，仍難謂屬情節重大，自未合於同法第7
    4條之3第1項所規定得撤銷緩刑宣告之要件。
　㈢從而，檢察官以上開理由聲請撤銷緩刑之宣告，本院礙難准
    許，應予駁回。
四、依刑事訴訟法第220條，裁定如主文。
中　　華　　民　　國　　111 　年　　9 　　月　　29　　日
                  刑事第二十庭  法　官　陳布衣

以上正本證明與原本無異。
如不服本裁定，應於裁定送達後5 日內向本院提出抗告狀。
　　　　　　　　　　　　　　　書記官　蔡昌霖
中　　華　　民　　國　　111 　年　　9 　　月　　30　　日